---
title: "DDJ Blogbeitrag **Scraping**  _final_"
author: "Markus Rottmann"
date: "2020 03 26"
output:
  html_document:
      toc: true
      toc_depth: 5
---


```{r setup, include=FALSE}

## 0.1: cleaing memory
rm(list=ls(all=T))

## 0.2 defining options
options(repos="https://cran.rstudio.com")
options(stringsAsFactors = FALSE)
knitr::opts_chunk$set(echo = TRUE, fig.width = 7, fig.height = 5)

## 0.3 installing and loading needed packages
# install & load packages
# install.packages("dplyr")
library(dplyr)
# install.packages("knitr")
library(knitr)
# install.packages("kableExtra")
# library(kableExtra)
# install.packages("rvest")
library(rvest)
# install.packages("magrittr")
library(magrittr)
# install.packages("pageviews")
# library(pageviews)
# install.packages("WikipediR")
# library(WikipediR)
# install.packages("ggplot2")
library(ggplot2)
# install.packages("tibble")
# library(tibble)
# install.packages("quanteda")
library(quanteda)
# install.packages("stargazer")
library(stargazer)
# install.packages("tidyr")
library(tidyr)
# install.packages("stringr")
library(stringr)
#install.packages("lme4")
library(lme4)
# install.packages("rtweet")
library(rtweet)
# install.packages("lubridate")
library(lubridate)





```

***

### Hinweis

Alle Chunks sind auf `eval = FALSE` gestellt. Siehe unten.

Dieser Code funktioniert, sobald in Abschnitt 1.2 folgende Twitter-Zugangsdaten (persönlich) eingegeben sind:
  
  + consumer_key
  + consumer_secret
  + access_token
  + access_secret 
  
Datenquellen:
 
  + Der Datensatz `df_infodat.rds` wurde von Hand erstellt.
  + Der Datensatz `NR_SR_Jan_Okt_2019.RData` wurde von den Kursleitern zur Verfügung gestellt.

***

### 1. Vorbereitung

#### 1.1 Laden und Vorbereiten der Grunddaten

```{r 01_01, include = TRUE, results = TRUE, eval = FALSE, message = FALSE, warning = FALSE}

## Daten Laden
# Datensatz vom Digital Democracy Lab
load("./RawData/NR_SR_Jan_Okt_2019.RData")
data00 <- NR_SR_Jan_Okt_2019

# Daten ins richtige Format bringen
data00$Datum <- as.Date(data00$Datum, "%Y-%m-%d")
data00 <- data00 %>% 
          filter(., !(Gender %in% NA))
data00$Gender <- as.factor(as.character(data00$Gender))
data00$Incumbent <- as.factor(as.character(data00$Incumbent))

# Daten von smartvote
var_sel <- c("lastname", "firstname", "party_short", "rat", "status", "year_of_birth", "district",
             "gender", "LINK_Twitter", "zip")
data01 <- readRDS("./RawData/df_infodat.rds") %>% 
              select(., var_sel) %>% 
              filter(., rat %in% c("NR", "SR"))

## Hilfsvariablen löschen
rm(NR_SR_Jan_Okt_2019, var_sel)


```

#### 1.2 Authentifizierung Twitter API

**Notiz:** R-Markdown Code-Chunk `eval = FALSE`, da nicht benötigt, wenn Abschnitt 2. nicht durchgeführt wird.

```{r 01_02, include = TRUE, results = TRUE, eval = FALSE, message = FALSE, warning = FALSE}

## authenticate via access token
token <- create_token(app = "datajournalism-class",
consumer_key = "XXXXXX",
consumer_secret =
"XXXXXX",
access_token = "XXXXXX",
access_secret = "XXXXXX")

```


### 2. Letzte 3'200 Tweets scrapen von allen Parlamentariern

In diesem Abschnitt werden die letzten 3'200 Tweets (sofern vorhanden) aller Parlamentarier*innen heruntergeladen.

**Notiz:** R-Markdown Code-Chunk `eval = FALSE`, da sehr lange Ladezeiten.

```{r 02, include = TRUE, results = TRUE, eval = FALSE, message = FALSE, warning = FALSE}

## Daten Filtern auf nur diejenigen, die einen Twitteraccount haben.
data02 <- data01 %>% 
    filter(., !(LINK_Twitter %in% NA))

## Abrage aller Parlamentarier (Wahl 2019) Tweets (max. 3200), im Loop
# Ergebnisvariable schaffen
df_help0 <- rep(NA, 99)

# Eigentlicher Loop für die Abfrage
for (i in 1:nrow(data02)) try({
  df_help <- data02[i, "LINK_Twitter"] %>% 
  sub(".*https://twitter.com/", "", .) %>% 
  get_timeline(., n = 3200)
  
  df_help$lastname <- data02[i, "lastname"]
  df_help$firstname <- data02[i, "firstname"]
  df_help$party_short <- data02[i, "party_short"]
  df_help$status <- data02[i, "status"]
  df_help$year_of_birth <- data02[i, "year_of_birth"]
  df_help$district <- data02[i, "district"] 
  df_help$zip <- data02[i, "zip"]
  df_help$gender <- data02[i, "gender"]
  df_help$rat <- data02[i, "rat"]
  
  df_help0 <- rbind(df_help0, df_help)
  
})

df_tweets01b <- df_help0

## Datensatz abspeichern
saveRDS(df_tweets01b, file = "./RawData/df_tweets01b.rds")

## Hilfsvariablen löschen
rm(df_help, df_help0, i)

```

