---
title: "DDJ Blogbeitrag **Count**  _Final_"
author: "Markus Rottmann"
date: "2020 06 11"
output:
  html_document:
      toc: true
      toc_depth: 5
---


```{r setup, include=FALSE}

## 0.1: cleaing memory
rm(list=ls(all=T))

## 0.2 defining options
options(repos="https://cran.rstudio.com")
options(stringsAsFactors = FALSE)
knitr::opts_chunk$set(echo = TRUE, fig.width = 7, fig.height = 5)

## 0.3 installing and loading needed packages
# install.packages("vctrs")
# library(vctrs)
# install & load packages
# install.packages("dplyr")
library(dplyr)
# install.packages("knitr")
library(knitr)
# install.packages("kableExtra")
# library(kableExtra)
# install.packages("rvest")
library(rvest)
# install.packages("magrittr")
library(magrittr)
# install.packages("pageviews")
# library(pageviews)
# install.packages("WikipediR")
# library(WikipediR)
# install.packages("ggplot2")
library(ggplot2)
# install.packages("tibble")
# library(tibble)
# install.packages("quanteda")
library(quanteda)
# install.packages("stargazer")
library(stargazer)
# install.packages("tidyr")
library(tidyr)
# install.packages("stringr")
library(stringr)
#install.packages("lme4")
library(lme4)
# install.packages("rtweet")
library(rtweet)
# install.packages("lubridate")
library(lubridate)
# install.packages("reshape2")
library(reshape2)
# install.packages("tidyverse")
# library(tidyverse)




```

***


### 0. Laden und Vorbereiten der Grunddaten

Die benötigten Datensätze `df_tweets01b.rds` wurden mit dem Code `DDJ_Blog_Code_scraping_final.rmd` erstellt.

```{r 01, include = TRUE, results = TRUE, eval = TRUE, message = FALSE, warning = FALSE}

## Daten Laden
# Datensatz vom Digital Democracy Lab
data00 <- readRDS("./RawData/df_tweets01b.rds")

## Zuordnen der Sprachregionen "lngrgn"
data00$lngrgn <- as.character("deu")
data00$lngrgn <- ifelse(data00$district == "Waadt" | data00$district == "Genf" |
                        data00$district == "Jura" | data00$district == "Wallis" |
                        data00$district == "Neuenburg" | data00$district == "Freiburg",
                        "fra", data00$lngrgn)
data00$lngrgn <- ifelse(data00$district == "Tessin", "ita", data00$lngrgn)
data00$lngrgn <- as.factor(data00$lngrgn)

## Einfügen der Dummy-Variablen für die Massnahmen
# Datums-Variable erschaffen
# Eigene Datumsvariable schaffen & Tweetws auf Zeitraum begrenzen
data00$date <- data00$created_at %>% 
  str_extract(., "\\d{4}-\\d{2}-\\d{2}") %>% 
  as.character(.) %>% 
  as.Date(., "%Y-%m-%d")

# Einführen einer Post-Massnahmen Dummy-Variablen
# Massnahme 2020-02-28
data00$p02_28 <- as.factor(ifelse(data00$date >= "2020-02-28",
                                  "nachher", "vorher"))
# Massnahme 2020-03-02
data00$p03_02 <- as.factor(ifelse(data00$date >= "2020-03-02",
                                  "nachher", "vorher"))
# Massnahme 2020-03-13
data00$p03_13 <- as.factor(ifelse(data00$date >= "2020-03-13",
                                  "nachher", "vorher"))
# Massnahme 2020-03-16
data00$p03_16 <- as.factor(ifelse(data00$date >= "2020-03-16",
                                  "nachher", "vorher"))
# Massnahme 2020-04-27
data00$p04_27 <- as.factor(ifelse(data00$date >= "2020-04-27",
                                  "nachher", "vorher"))
# Massnahme 2020-03-13
data00$p05_11 <- as.factor(ifelse(data00$date >= "2020-05-11",
                                  "nachher", "vorher"))

# Shutdown / Nicht shutdown:
data00$shtdwn <- "nachher"
data00$shtdwn <- ifelse(data00$date <= "2020-03-08", "vorher", data00$shtdwn)
data00[which(data00$date >= "2020-03-09" &
             data00$date <= "2020-05-10"), "shtdwn"] <- "waehrend"
data00$shtdwn <- as.factor(as.character(data00$shtdwn))

## Daten vorfiltern (nur Deutsch & Auswahl der Variablen)..
## ... rausfiltern von twitterern, die über 75% nicht in Deutsch twittern
var_sel <- c("user_id", "lastname", "firstname", "party_short", "text",
             "created_at", "location", "hashtags", "year_of_birth", "district",
             "status", "rat", "gender", "zip", "lngrgn", "lang", "p02_28", "p03_02",
             "p03_13", "p03_16", "p04_27", "p05_11", "shtdwn", "screen_name", "date")
data00 <- data00 %>% 
  select(., var_sel) %>% 
  filter(., lang %in% "de") %>% 
  filter(., lngrgn %in% "deu") %>% 
  filter(., !screen_name %in% "PieroMarchesi1") %>%  # PieroMarchesi1 twittert überwiegend in italienisch
  filter(., !screen_name %in% "LorenzQuadri") %>% # LorenzQuadri twittert überwiegend in italienisch
  filter(., !screen_name %in% "fregazzi") %>%  # fregazzi twittert überwiegend in italienisch
  filter(., !screen_name %in% "MarcoRomanoPPD") %>%  # MarcoRomanoPPD twittert überwiegend in italienisch
  filter(., !screen_name %in% "ffivaz") %>%  # ffivaz twittert überwiegend in französich
  filter(., !screen_name %in% "ada_marra") %>%  # ada_marra twittert überwiegend in französich
  filter(., !screen_name %in% "LeonorePorchet") %>%  # LeonorePorchet twittert überwiegend in französich
  filter(., !screen_name %in% "I_Chevalley") %>%  # I_Chevalley twittert überwiegend in französich
  filter(., !screen_name %in% "isfpo") %>%  # isfpo twittert überwiegend in französich
  filter(., !screen_name %in% "udcvr64") %>%  # udcvr64 twittert überwiegend in französich  
  filter(., !screen_name %in% "MathiasReynard") %>%  # MathiasReynard twittert überwiegend in französich    
  filter(., !screen_name %in% "nantermod") %>%  # nantermod twittert überwiegend in französich    
  filter(., !screen_name %in% "roduitbenjamin")  # roduitbenjamin twittert überwiegend in französich    

## Datensatz-ID hinzufügen
data00 <- mutate(data00, id = as.numeric(rownames(data00)))

## Hilfsvariablen löschen
rm(var_sel)


```


***

### 1. Tweets unterteilen und Zählen

#### 1.1 Alle Tweets

```{r 01_01, include = TRUE, results = TRUE, eval = TRUE, message = FALSE, warning = FALSE}

## Alle Texte "filtern"
txt_all <- data00

## Aggregieren
# Aggregieren pro Tag
dy_all <- data00 %>% 
  filter(., date >= "2020-01-01") %>% 
  filter(., date <= "2020-12-31") %>% 
  select(., date) %>% 
  table(.) %>% 
  as.data.frame(.) %>% 
  `colnames<-`(., c("date", "twtcnt"))
dy_all$date <- as.Date(as.character(dy_all$date))
dy_all$twtcnt <- as.numeric(as.character(dy_all$twtcnt))

# Aggregieren pro Woche
wk_all <- dy_all %>% 
  group_by(., help_week = week(date)) %>% 
  summarise_if(is.numeric, sum)
wk_all$week <- (wk_all$help_week + 1)
wk_all$help_week <- NULL
colnames(wk_all) <- c("twtcnt_wk", "week")

## Speichern der Ergebnisse
saveRDS(dy_all, "./RawData/dy_all.rds")
saveRDS(wk_all, "./RawData/wk_all.rds")
saveRDS(txt_all, "./RawData/txt_all.rds")

## Löschen der Hilfvariabeln
rm(wk, wk_nmb, strdat, pre_mn, pst_mn, help_pre, help_pst)

## Gleichstellung Mehr
all_cnt_pre <- txt_all %>%
  filter(., date >= "2020-01-06") %>% 
  filter(., date <= "2020-03-08") %>% 
  nrow(.)
all_cnt_pst  <- txt_all %>%
  filter(., date >= "2020-03-09") %>% 
  filter(., date <= "2020-05-10") %>% 
  nrow(.)
wk_all_diff <- ((all_cnt_pst - all_cnt_pre) / 9) %>% 
 round(., digits = 2)
wk_all_diff
wk_all_prc <- ((wk_all_diff / (all_cnt_pre/9)) * 100) %>%
  round(., digits = 2)
wk_all_prc


```

***

#### 1.2 Alle Corona-Tweets

```{r 01_02, include = TRUE, results = TRUE, eval = TRUE, message = FALSE, warning = FALSE}

## Filtern nach "Corona-Tweets" (Diese Worte kamen in ...
## ...den 500 häufigsten Worte vor. "Mundschutz", ist nicht unter den 500)
txt_crn <- data00[which(str_detect(data00$text,  regex("corona", ignore_case = TRUE)) |
                        str_detect(data00$text,  regex("covid", ignore_case = TRUE)) |
                        str_detect(data00$text,  regex("shutdown", ignore_case = TRUE)) |
                        str_detect(data00$text,  regex("lockdown", ignore_case = TRUE)) |
                        str_detect(data00$text,  regex("virus", ignore_case = TRUE)) |
                        str_detect(data00$text,  regex("pandemie", ignore_case = TRUE))), ]

## entfernen der 5 (vermeintlichen) "Corona-Tweets" die "srfvirus" enthalten
txt_crn <- txt_crn[which(!str_detect(txt_crn$text,  regex("srfvirus", ignore_case = TRUE))) , ]

## Aggregieren
# Aggregieren pro Tag
dy_crn <- txt_crn %>% 
  filter(., date >= "2020-01-01") %>% 
  filter(., date <= "2020-12-31") %>% 
  select(., created_at)
# Tageweise aggregieren
dy_crn$date <- dy_crn$created_at %>% 
  str_extract(., "\\d{4}-\\d{2}-\\d{2}") %>% 
  as.character(.) %>% 
    as.Date(., "%Y-%m-%d")
dy_crn <- dy_crn %>% 
  select(., date) %>% 
  table(.) %>% 
  as.data.frame(.) %>% 
  `colnames<-`(., c("date", "twtcnt"))
dy_crn$date <- as.Date(as.character(dy_crn$date))
dy_crn$twtcnt <- as.numeric(as.character(dy_crn$twtcnt))
# Aggregieren pro Woche
wk_crn <- dy_crn %>% 
  group_by(., help_week = week(date)) %>% 
  summarise_if(is.numeric, sum)
wk_crn$week <- (wk_crn$help_week + 1)
wk_crn$help_week <- NULL
colnames(wk_crn) <- c("twtcnt_wk", "week")

## Speichern der Ergebnisse
saveRDS(dy_crn, "./RawData/dy_crn.rds")
saveRDS(wk_crn, "./RawData/wk_crn.rds")
saveRDS(txt_crn, "./RawData/txt_crn.rds")

## Löschen der Hilfvariabeln
rm(wk, wk_nmb, strdat)


```

***

#### 1.3 Alle Gleichstellungs-Tweets

```{r 01_03, include = TRUE, results = TRUE, eval = TRUE, message = FALSE, warning = FALSE}

## Filtern nach "Gleichstellungstweets"
txt_glst <- data00[which(str_detect(data00$text, regex("metoo", ignore_case = TRUE)) |
                            str_detect(data00$text, regex("helvetiaruft", ignore_case = TRUE)) |
                            str_detect(data00$text, regex("gleichberech", ignore_case = TRUE)) |
                            str_detect(data00$text, regex("lohngleich", ignore_case = TRUE)) |
                            str_detect(data00$text, regex("gleichstell", ignore_case = TRUE)) |
                            str_detect(data00$text, regex("equalpayday", ignore_case = TRUE)) |
                            str_detect(data00$text, regex(" gender", ignore_case = TRUE)) |
                            str_detect(data00$text, regex("sexis", ignore_case = TRUE)) |
                            str_detect(data00$text, regex("frauen", ignore_case = TRUE)) |
                            str_detect(data00$text, regex("feminis", ignore_case = TRUE))), ]
# Entfernen der 6 vermeintlichen Gleichstellungstweets, die "Frauenfeld" enthalten
txt_glst <- txt_glst[which(!str_detect(txt_glst$text, regex("frauenfeld", ignore_case = TRUE))),]

## Aggregieren.
# Aggregieren pro Tag
dy_glst <- txt_glst %>%
  filter(., date >= "2020-01-01") %>% 
  filter(., date <= "2020-12-31") %>% 
  select(., created_at)
# Tageweise aggregieren
dy_glst$date <- dy_glst$created_at %>% 
  str_extract(., "\\d{4}-\\d{2}-\\d{2}") %>% 
  as.character(.) %>% 
    as.Date(., "%Y-%m-%d")
dy_glst <- dy_glst %>% 
  select(., date) %>% 
  table(.) %>% 
  as.data.frame(.) %>% 
  `colnames<-`(., c("date", "twtcnt"))
dy_glst$date <- as.Date(as.character(dy_glst$date))
dy_glst$twtcnt <- as.numeric(as.character(dy_glst$twtcnt))

# Aggregieren pro Woche
wk_glst <- dy_glst %>% 
  group_by(., help_week = week(date)) %>% 
  summarise_if(is.numeric, sum)
wk_glst$week <- (wk_glst$help_week + 1)
wk_glst$help_week <- NULL
colnames(wk_glst) <- c("twtcnt_wk", "week")

## Speichern der Ergebnisse
saveRDS(dy_glst, "./RawData/dy_glst.rds")
saveRDS(wk_glst, "./RawData/wk_glst.rds")
saveRDS(txt_glst, "./RawData/txt_glst.rds")

## Löschen der Hilfvariabeln
rm(wk, wk_nmb, strdat, pre_mn, pst_mn, help_pst, help_pre)

## Gleichstellung Mehr
glst_cnt_pre <- txt_glst %>%
  filter(., date >= "2020-01-06") %>% 
  filter(., date <= "2020-03-08") %>% 
  nrow(.)
glst_cnt_pst  <- txt_glst %>%
  filter(., date >= "2020-03-09") %>% 
  filter(., date <= "2020-05-10") %>% 
  nrow(.)
wk_glst_diff <- ((glst_cnt_pst - glst_cnt_pre) / 9) %>% 
 round(., digits = 2)
wk_glst_diff
wk_glst_prc <- ((wk_glst_diff / (glst_cnt_pre/9)) * 100) %>%
  round(., digits = 2)
wk_glst_prc



```

***

#### 1.4 Alle Klima-Tweets

```{r 01_04, include = TRUE, results = TRUE, eval = TRUE, message = FALSE, warning = FALSE}

## Filtern nach "Klima-Tweets"
txt_klima <- data00[which(str_detect(data00$text, regex("klima", ignore_case = TRUE)) |
                            str_detect(data00$text, regex("erwärmung", ignore_case = TRUE))), ]
txt_klima$date <- as.Date(txt_klima$date)

## Aggregieren
# Aggregieren pro Tag
dy_klima <- txt_klima %>%
  filter(., date >= "2020-01-01") %>% 
  filter(., date <= "2020-12-31") %>% 
  select(., created_at)
# Tageweise aggregieren
dy_klima$date <- dy_klima$created_at %>% 
  str_extract(., "\\d{4}-\\d{2}-\\d{2}") %>% 
  as.character(.) %>% 
    as.Date(., "%Y-%m-%d")
dy_klima <- dy_klima %>% 
  select(., date) %>% 
  table(.) %>% 
  as.data.frame(.) %>% 
  `colnames<-`(., c("date", "twtcnt"))
dy_klima$date <- as.Date(as.character(dy_klima$date))
dy_klima$twtcnt <- as.numeric(as.character(dy_klima$twtcnt))

# Aggregieren pro Woche
wk_klima <- dy_klima %>% 
  group_by(., help_week = week(date)) %>% 
  summarise_if(is.numeric, sum)
wk_klima$week <- (wk_klima$help_week + 1)
wk_klima$help_week <- NULL
colnames(wk_klima) <- c("twtcnt_wk", "week")

## Speichern der Ergebnisse
saveRDS(dy_klima, "./RawData/dy_klima.rds")
saveRDS(wk_klima, "./RawData/wk_klima.rds")
saveRDS(txt_klima, "./RawData/txt_klima.rds")

## Löschen der Hilfvariabeln
rm(wk, wk_nmb, strdat, pre_help, pst_help, pre_mn, pst_mn)

# Klima Mehr
klima_cnt_pre <- txt_klima %>%
  filter(., date >= "2020-01-06") %>% 
  filter(., date <= "2020-03-08") %>% 
  nrow(.)
klima_cnt_pst  <- txt_klima %>%
  filter(., date >= "2020-03-09") %>% 
  filter(., date <= "2020-05-10") %>% 
  nrow(.)
wk_klima_diff <- ((klima_cnt_pst - klima_cnt_pre) / 9) %>% 
 round(., digits = 2)
wk_klima_diff
wk_klima_prc <- ((wk_klima_diff / (klima_cnt_pre/9)) * 100) %>%
  round(., digits = 2)
wk_klima_prc




```

***

#### 1.5 Alle Rest-Tweets

```{r 01_05, include = TRUE, results = TRUE, eval = TRUE, message = FALSE, warning = FALSE}

## Filtern nach ""
idvct <- as.numeric(as.character(txt_crn$id)) %>% 
  append(., as.numeric(as.character(txt_glst$id))) %>% 
  append(., as.numeric(as.character(txt_klima$id))) %>% 
  unique(.) # Doppelnennungen entfernen (z.B.Klima und Covid)
txt_rest <- txt_all %>% 
  filter(., !id %in% idvct)

## Alle Zeitraum 2020-01-01 bis 2020-05-31.
# Aggregieren pro Tag
dy_rest <- txt_rest %>% 
  filter(., date >= "2020-01-01") %>% 
  filter(., date <= "2020-12-31") %>% 
  select(., created_at)
# Tageweise aggregieren (ohgott, wie ich das elende datumsformat verabscheue!)
dy_rest$date <- dy_rest$created_at %>% 
  str_extract(., "\\d{4}-\\d{2}-\\d{2}") %>% 
  as.character(.) %>% 
  as.Date(., "%Y-%m-%d")
dy_rest <- dy_rest %>% 
  select(., date) %>% 
  table(.) %>% 
  as.data.frame(.) %>% 
  `colnames<-`(., c("date", "twtcnt"))
dy_rest$date <- as.Date(as.character(dy_rest$date))
dy_rest$twtcnt <- as.numeric(as.character(dy_rest$twtcnt))

# Aggregieren pro Woche
wk_rest <- dy_rest %>% 
  group_by(., help_week = week(date)) %>% 
  summarise_if(is.numeric, sum)
wk_rest$week <- (wk_rest$help_week + 1)
wk_rest$help_week <- NULL
colnames(wk_rest) <- c("twtcnt_wk", "week")

## Speichern der Ergebnisse
saveRDS(dy_rest, "./RawData/dy_rest.rds")
saveRDS(wk_rest, "./RawData/wk_rest.rds")
saveRDS(txt_rest, "./RawData/txt_rest.rds")

## Löschen der Hilfvariabeln
rm(wk, wk_nmb, strdat)

```


***

### 2. Tweets Zählen nach Parteien

Hier wird der Anteil an den Klima- und Gleichstellungstweets nach Parteien und "Vor Lockdown" bzw. "Während Lockdown" berechnet.

```{r 02, include = TRUE, results = TRUE, eval = TRUE, message = FALSE, warning = FALSE}

## Anteile Gleichstellungs-Tweets nach Partei / Vor- und während des Shutdowns
# Vor Shutdown
glst_preld <- txt_glst %>%
  filter(., date >= "2020-01-06") %>% 
  filter(., date <= "2020-03-08") %>% 
  select(., party_short) %>% 
  table(.) %>% 
  data.frame(.) %>% 
  `colnames<-`(c("party_short", "precnt"))
hlp_sum <- glst_preld$precnt %>% 
  sum(.) %>% 
  as.numeric(.)
glst_preld$preperc <- 100 * (glst_preld$precnt / hlp_sum) %>% 
  round(., digits = 3)
# Nach Shutdown
glst_pstld <- txt_glst %>%
  filter(., date >= "2020-03-09") %>% 
  filter(., date <= "2020-05-10") %>% 
  select(., party_short) %>% 
  table(.) %>% 
  data.frame(.) %>% 
  `colnames<-`(c("party_short", "pstcnt"))
hlp_sum <- glst_pstld$pstcnt %>% 
  sum(.) %>% 
  as.numeric(.)
glst_pstld$pstperc <- 100 * (glst_pstld$pstcnt / hlp_sum) %>% 
  round(., digits = 3)
# Zusammenführen der Ergebnisse
glst_prty_comp <- glst_pstld %>% 
  merge(., glst_preld, by = "party_short", all = TRUE)
glst_prty_comp[is.na(glst_prty_comp)] <- 0


## Anteile Klima-Tweets nach Partei / Vor- und während des Shutdowns
# Vor Shutdown
klima_preld <- txt_klima %>%
  filter(., date >= "2020-01-06") %>% 
  filter(., date <= "2020-03-08") %>%  
  select(., party_short) %>% 
  table(.) %>% 
  data.frame(.) %>% 
  `colnames<-`(c("party_short", "precnt"))
hlp_sum <- klima_preld$precnt %>% 
  sum(.) %>% 
  as.numeric(.)
klima_preld$preperc <- 100 * (klima_preld$precnt / hlp_sum) %>% 
  round(., digits = 3)
# Nach Shutdown
klima_pstld <- txt_klima %>%
  filter(., date >= "2020-03-09") %>% 
  filter(., date <= "2020-05-10") %>% 
  select(., party_short) %>% 
  table(.) %>% 
  data.frame(.) %>% 
  `colnames<-`(c("party_short", "pstcnt"))
hlp_sum <- klima_pstld$pstcnt %>% 
  sum(.) %>% 
  as.numeric(.)
klima_pstld$pstperc <- 100 * (klima_pstld$pstcnt / hlp_sum) %>% 
  round(., digits = 3)
# Zusammenführen der Ergebnisse
klima_prty_comp <- klima_pstld %>% 
  merge(., klima_preld, by = "party_short", all = TRUE)
# NA's durch "0" erstetzen
klima_prty_comp[is.na(klima_prty_comp)] <- 0

## Ausgabe
# Klima
klima_prty_comp %>% 
  select(., party_short, preperc, pstperc, precnt, pstcnt) %>% 
kable(., caption = "Klima-Tweets - Anteil der Tweets nach Parteien",
          row.names = FALSE, col.names = c("Partei", "Vor Shutdown [%]", "Im Shutdown [%]", "Vor Shutdown [-]", "Im Shutdown [-]"))
klima_prty_comp

# Gleichstellung
glst_prty_comp %>% 
  select(., party_short, preperc, pstperc, precnt, pstcnt) %>% 
kable(., caption = "Gleichstellungs-Tweets - Anteil der Tweets nach Parteien",
          row.names = FALSE, col.names = c("Partei", "Vor Shutdown [%]", "Im Shutdown [%]", "Vor Shutdown [-]", "Im Shutdown [-]"))
glst_prty_comp


```