---
title: "DDJ Blogbeitrag **Text** _final01_"
author: "Markus Rottmann"
date: "2020 08 14"
output:
  html_document:
      toc: true
      toc_depth: 5
---


```{r setup, include=FALSE}

## 0.1: cleaing memory
rm(list=ls(all=T))

## 0.2 defining options
options(repos="https://cran.rstudio.com")
options(stringsAsFactors = FALSE)
knitr::opts_chunk$set(echo = TRUE, fig.width = 7, fig.height = 5)

## 0.3 installing and loading needed packages
# install & load packages
# install.packages("dplyr")
library(dplyr)
# install.packages("knitr")
library(knitr)
# install.packages("kableExtra")
# library(kableExtra)
# install.packages("rvest")
library(rvest)
# install.packages("magrittr")
library(magrittr)
# install.packages("pageviews")
# library(pageviews)
# install.packages("WikipediR")
# library(WikipediR)
# install.packages("ggplot2")
library(ggplot2)
# install.packages("tibble")
# library(tibble)
# install.packages("quanteda")
library(quanteda)
# install.packages("stargazer")
library(stargazer)
# install.packages("tidyr")
library(tidyr)
# install.packages("stringr")
library(stringr)
#install.packages("lme4")
library(lme4)
# install.packages("rtweet")
library(rtweet)
# install.packages("lubridate")
library(lubridate)
# install.packages("reshape2")
library(reshape2)





```


***

### 1. Laden und Vorbereiten der Grunddaten

Die hier benötigten Datensätze `wk_crn.rds`, `wk_klima.rds`, `wk_glst.rds` und `wk_rest.rds` wurden mit dem Code `DDJ_Blog_Count_final.rds` erstellt.

```{r 01, include = TRUE, results = TRUE, eval = TRUE, message = FALSE, warning = FALSE}

## Daten Laden
txt_all <- readRDS("./RawData/txt_all.rds")
txt_crn <- readRDS("./RawData/txt_crn.rds")
txt_klima <- readRDS("./RawData/txt_klima.rds")
txt_glst <- readRDS("./RawData/txt_glst.rds")
txt_rest <- readRDS("./RawData/txt_rest.rds")

```

***

### 2. Gesamter Text

#### 2.1 Gesamter Text - Ganzer Zeitraum (Alle, Unterschied Partei, Unterschied Geschlecht)

```{r 02_01, include = TRUE, results = TRUE, eval = TRUE, message = FALSE, warning = FALSE}

## Corpus & DFM erstellen
# corpus erstellen
corp_all <- txt_all %>% 
  corpus(., text_field = "text")
# dfm erstellen, incl. Rausfiltern Stopwords und...
# ...Worte hinter "@" entfernt (remove_twitter = TRUE)...
# ...entfernt nur "@"
dfm_all <- corp_all %>% 
  tokens(., what = c("word"),
         remove_punct = TRUE,
         remove_url = TRUE, 
         remove_numbers = TRUE) %>% 
  tokens_remove(., stopwords("german")) %>% 
  tokens_remove(., stopwords("french")) %>% 
  tokens_remove(., stopwords("italian")) %>% 
  tokens_remove(., stopwords("english")) %>% 
  tokens_remove(pattern = "^[@].+$", valuetype = "regex") %>%  #  @ 
  dfm(.)


## Alle
# als Tabelle
txtfreq_all <- textstat_frequency(dfm_all) %>% 
                head(., n = 500) %>% 
                as.data.frame(.)

# als Wordcloud
wrdcld_all <- dfm_all %>% 
              textplot_wordcloud(., max_words = 250)
  
# Speichern
saveRDS(txtfreq_all, file = "./txtfreq_all.rds")

## Partei
# als Tabelle
txtfreq_party <- textstat_frequency(dfm_all, n = 100, groups = "party_short") %>% 
                as.data.frame(.)
prty_sel <- c("BDP", "CVP", "SVP", "FDP", "SP", "GLP", "GPS")
# als Wordcloud
col <- c("#FFDC00", "#FF8700", "#009A2E", "#063CFF",
                 "#FF0000", "#009A2E", "#2AE802") # SRF-Parteifarben
wrdcld_party <- dfm_all %>%
                dfm_subset(., subset = (party_short == prty_sel)) %>% 
                dfm_group("party_short") %>%
                textplot_wordcloud(., comparison = TRUE, max_words = 2000, 
                    color = col, labelcolor = "grey")
# Speichern
saveRDS(txtfreq_party, file = "./txtfreq_party.rds")

## Geschlecht
# als Tabelle
txtfreq_gender <- textstat_frequency(dfm_all, n = 100, groups = "gender") %>% 
                as.data.frame(.)
# als Wordcloud
wrdcld_gender <- dfm_all%>%
                 dfm_group("gender") %>%
                 textplot_wordcloud(., comparison = TRUE, max_words = 200, 
                                    color = c("red", "blue"))
# Speichern
saveRDS(txtfreq_gender, file = "./txtfreq_gender.rds")

## Hilfsvariablen löschen
# rm(txtfreq_all, txtfreq_gender, txtfreq_party, corp_all,
#   col, prty_sel)



```

***

#### 2.2 Gesamter Text -  Vor/Während Shutdown (Rangvergleich und Wordcloud)

Vor Shutdown: 2020-01-06 - 2020-03-08
Während Shutdown: 2020-03-09 - 2020-05-10

```{r 02_02, include = TRUE, results = TRUE, eval = TRUE, message = FALSE, warning = FALSE}

## 500 häufigste Ausdrücke (vor und nach 09. März)
dfm_all_comp <- dfm_all %>% 
     dfm_subset(., date >= "2020-01-06") %>% 
     dfm_subset(., date <= "2020-05-10")

txtfreq_all_comp <- dfm_all_comp %>% 
     textstat_frequency(., n = 500, groups = "shtdwn") %>% 
     as.data.frame(.)
# als Wordcloud (vor und nach 9. März)
wrdcld_all_comp <- dfm_all_comp %>%
                  dfm_group("shtdwn") %>%
                  textplot_wordcloud(., comparison = TRUE, max_words = 100, 
                                     color = c("darkgreen", "red"))
wrdcld_all_comp 

## Rangvergleich
# Erstellen des datensatzes "Pre-Shutdown"
predf <- txtfreq_all_comp %>% 
  filter(., group %in% "vorher") %>% 
  `colnames<-`(.,c("feature", "prefreq", "prerank", "predocfreq", "group")) %>% 
  select(., feature, prefreq, prerank, predocfreq)
# Erstellen des datensatzes "Shutdown"
postdf <- txtfreq_all_comp %>% 
  filter(., group %in% "waehrend") %>% 
  `colnames<-`(.,c("feature", "postfreq", "postrank", "postdocfreq", "group")) %>% 
  select(., feature, postfreq, postrank, postdocfreq)
# Vereinigung des Pre- und Postcoronadatensatzes
wrdcomp_all <- merge(x = predf, y = postdf, by = "feature")
# Berechnen des Rangunterschieds
wrdcomp_all$rgdiff <- wrdcomp_all$prerank - wrdcomp_all$postrank


```

***

### 3. Teiltexte

#### 3.1 Klima-Tweets. Vor/Während Shutdown (Wordcloud und Rangvergleich)

Vor Shutdown: 2020-01-06 - 2020-03-12
Während Shutdown: 2020-03-13 - 2020-05-11

```{r 03_01, include = TRUE, results = TRUE, eval = TRUE, message = FALSE, warning = FALSE}

## DFM & Corpums der "Klima"-Tweets erstellen
# corpus erstellen
corp_klima <- txt_klima %>% 
  corpus(., text_field = "text")
# dfm erstellen, incl. Rausfiltern Stopwords und...
# ...Worte hinter "@" entfernt (remove_twitter = TRUE)...
# ...entfernt nur "@"


dfm_klima <- corp_klima %>% 
  tokens(., what = c("word"),
         remove_punct = TRUE,
         remove_url = TRUE,
         remove_numbers = TRUE) %>% 
  tokens_remove(., stopwords("german")) %>% 
  tokens_remove(., stopwords("french")) %>% 
  tokens_remove(., stopwords("italian")) %>% 
  tokens_remove(., stopwords("english")) %>% 
  tokens_remove(pattern = "^[@].+$", valuetype = "regex") %>% #  @ 
  dfm(.)


## 500 häufigste Ausdrücke (vor und nach 9. März)
dfm_klima_comp <- dfm_klima %>% 
     dfm_subset(., date >= "2020-01-06") %>% 
     dfm_subset(., date <= "2020-05-10")

txtfreq_klima_comp <- dfm_klima_comp %>% 
     textstat_frequency(., n = 500, groups = "shtdwn") %>% 
     as.data.frame(.)

# als Wordcloud
wrdcld_klima_comp <- dfm_klima_comp %>%
                 dfm_group("shtdwn") %>%
                 textplot_wordcloud(., comparison = TRUE, max_words = 200,
                                    color = c("darkgreen", "red"))

## Rangvergleich
# Erstellen des datensatzes "Pre-Corona"
predf <- txtfreq_klima_comp %>% 
  filter(., group %in% "vorher") %>% 
  `colnames<-`(.,c("feature", "prefreq", "prerank", "predocfreq", "group")) %>% 
  select(., feature, prefreq, prerank, predocfreq)
# Erstellen des datensatzes "Post-Corona"
postdf <- txtfreq_klima_comp %>% 
  filter(., group %in% "waehrend") %>% 
  `colnames<-`(.,c("feature", "postfreq", "postrank", "postdocfreq", "group")) %>% 
  select(., feature, postfreq, postrank, postdocfreq)
# Vereinigung des Pre- und Postcoronadatensatzes
rnk_klima_comp <- merge(x = predf, y = postdf, by = "feature")
rnk_klima_comp2 <- merge(x = predf, y = postdf, by = "feature", all = TRUE)
# Berechnen des Rangunterschieds
rnk_klima_comp$rgdiff <- rnk_klima_comp$prerank - rnk_klima_comp$postrank
rnk_klima_comp2$rgdiff <- rnk_klima_comp2$prerank - rnk_klima_comp2$postrank

# Speichern
saveRDS(txtfreq_klima_comp, file = "./RawData/txtfreq_klima_comp.rds")
saveRDS(rnk_klima_comp, file = "./RawData/rnk_klima_comp.rds")
saveRDS(rnk_klima_comp2, file = "./RawData/rnk_klima_comp2.rds")

## Anzeigen
# Als Wordcloud
wrdcld_klima_comp
# Als Tabelle
rnk_klima_comp %>% 
    arrange(., desc(rgdiff)) %>% 
    kable(., caption = "Veränderung Klimatweets - Rangvergleich",
          row.names = FALSE)

## Hilfsvariablen löschen
rm(dfm_klima, corp_klima, postdf, predf)

```

***

#### 3.2 Gleichstellungs-Tweets. Vor/Während Shutdown (Wordcloud und Rangvergleich)

Vor Shutdown: 2020-01-06 - 2020-03-12
Während Shutdown: 2020-03-13 - 2020-05-11

```{r 03_02, include = TRUE, results = TRUE, eval = TRUE, message = FALSE, warning = FALSE}

## DFM & Corpums der "Klima"-Tweets erstellen
# corpus erstellen
corp_glst <- txt_glst %>% 
  corpus(., text_field = "text")
# dfm erstellen, incl. Rausfiltern Stopwords und...
# ...Worte hinter "@" entfernt (remove_twitter = TRUE)...
# ...entfernt nur "@"
dfm_glst <- corp_glst %>% 
  tokens(., what = c("word"),
         remove_punct = TRUE,
         remove_url = TRUE,
         remove_numbers = TRUE) %>% 
  tokens_remove(., stopwords("german")) %>% 
  tokens_remove(., stopwords("french")) %>% 
  tokens_remove(., stopwords("italian")) %>% 
  tokens_remove(., stopwords("english")) %>% 
  tokens_remove(pattern = "^[@].+$", valuetype = "regex") %>%  #  @ 
  dfm(.)

## 500 häufigste Ausdrücke (vor und nach 9. März)
dfm_glst_comp <- dfm_glst %>% 
     dfm_subset(., date >= "2020-01-06") %>% 
     dfm_subset(., date <= "2020-05-10")

txtfreq_glst_comp <- dfm_glst_comp %>% 
     textstat_frequency(., n = 500, groups = "shtdwn") %>% 
     as.data.frame(.)

# als Wordcloud
wrdcld_glst_comp <- dfm_glst_comp %>%
                 dfm_group("shtdwn") %>%
                 textplot_wordcloud(., comparison = TRUE, max_words = 200,
                                    color = c("darkgreen", "red"))

## Rangvergleich
# Erstellen des datensatzes "Pre-Corona"
predf <- txtfreq_glst_comp %>% 
  filter(., group %in% "vorher") %>% 
  `colnames<-`(.,c("feature", "prefreq", "prerank", "predocfreq", "group")) %>% 
  select(., feature, prefreq, prerank, predocfreq)
# Erstellen des datensatzes "Post-Corona"
postdf <- txtfreq_glst_comp %>% 
  filter(., group %in% "waehrend") %>% 
  `colnames<-`(.,c("feature", "postfreq", "postrank", "postdocfreq", "group")) %>% 
  select(., feature, postfreq, postrank, postdocfreq)
# Vereinigung des Pre- und Postcoronadatensatzes
rnk_glst_comp <- merge(x = predf, y = postdf, by = "feature")
rnk_glst_comp2 <- merge(x = predf, y = postdf, by = "feature", all = TRUE) 
# Berechnen des Rangunterschieds
rnk_glst_comp$rgdiff <- rnk_glst_comp$prerank - rnk_glst_comp$postrank
rnk_glst_comp2$rgdiff <- rnk_glst_comp2$prerank - rnk_glst_comp2$postrank

# Speichern
saveRDS(txtfreq_glst_comp, file = "./RawData/txtfreq_glst_comp.rds")
saveRDS(rnk_glst_comp, file = "./RawData/rnk_glst_comp.rds")
saveRDS(rnk_glst_comp2, file = "./RawData/rnk_glst_comp2.rds")

## Anzeigen
# Als Wordcloud
wrdcld_glst_comp
# Als Tabelle
rnk_glst_comp %>% 
    arrange(., desc(rgdiff)) %>% 
    kable(., caption = "Veränderung Klimatweets - Rangvergleich",
          row.names = FALSE)

## Hilfsvariablen löschen
rm(dfm_glst, corp_klima, postdf, predf)

```

